臺灣高等法院高雄分院刑事判決　　 99年度上更(一)字第210號
上　訴　人　臺灣高雄地方法院檢察署檢察官
被　　　告　楊育誠
被　　　告　張苡柔
被　　　告　廖仲豪
選任辯護人　任進福律師
上列上訴人因被告偽證等案件，不服臺灣高雄地方法院97年度訴
字第1450號中華民國97年12月10日第一審判決（起訴案號：臺灣
地方法院檢察署97年度偵字第9617號），提起上訴，本院判決如
下：
    主  文
原判決撤銷。
楊育誠、張苡柔共同意圖使女子與他人為性交行為而容留以營利
，楊育誠處有期徒刑伍月，張苡柔處有期徒刑肆月，如易科罰金
，均以新台幣壹仟元折算壹日。
廖仲豪犯偽證罪，處有期徒刑參月，緩刑貳年。
    事  實
一、楊育誠係高雄市新興區○○○路100 號2 、3 樓之安萱美容
    企業行（對外名稱為「安萱男女美容廣場」，下簡稱安萱美
    容店）登記負責人廖秋娥之夫，並為該店之實際負責人；張
    苡柔則受僱擔任該店之經理。詎楊育誠、張苡柔基共同意圖
    使女子與不特定男客為性交及猥褻行為而加以容留、媒介以
    營利之犯意聯絡，於民國97年2 月20日約22時許，男客廖仲
    豪至該址消費時，先由張苡柔接待及詢問廖仲豪是否要指定
    女服務生，經廖仲豪告以指定謝欣潔為其服務，張苡柔旋帶
    領廖仲豪至上址3 樓312 室，然後通知謝欣潔到該房間內為
    廖仲豪進行按摩。過程中廖仲豪詢問是否有做全套，謝欣潔
    回稱「沒有」。廖仲豪乃改問有無做「半套」服務及價格，
    謝欣潔即表示要另加1000元。經廖仲豪再詢問可不可以打七
    折，因謝欣潔微笑且未出言回絕，廖仲豪隨即褪去褲子，謝
    欣潔即幫廖仲豪為手淫及口交，並任由廖仲豪撫摸胸部及以
    手指插入其陰道，進行性交、猥褻之行為。嗣於廖仲豪射精
    前，因謝欣潔為拿取毛巾等物而暫離312 號房，廖仲豪畏冷
    而暫穿回內褲，致約5 分鐘後即於同日23時15分許，孫志郎
    等員警持高雄地方法院核發之搜索票搜索上址時，僅在31 2
    號房間內查獲廖仲豪。
二、廖仲豪明知員警於上開時地搜索安萱美容店前，謝欣潔確曾
    312 號房間內為其手淫及口交，及任由其撫摸胸部及以手指
    插入陰道。然於97年3 月11日，在臺灣高雄地方法院檢察署
    檢察官97年度偵字第6252號楊育誠等人妨害風化案件（起訴
    書贅載97年度偵字第9651號案號）偵訊時，暨於台灣高雄地
    方法院97年訴字第1450號案件97年10月29日審理時，於供前
    具結，就案情有重要關係之事項虛偽證稱：其警詢所述有部
    分不實在，那天是純粹按摩，謝欣潔未幫其手淫及口交，其
    也未愛撫謝欣潔；一開始其就有跟警察講，但因警察不信且
    大小聲，並說嫖客無罪，其才說有做，該次警訊筆錄到打七
    折這裡是事實，後面不是事實云云，，對於案情重要關係之
    事項，虛偽陳述其與謝欣潔間，並無口交、手淫、撫摸等猥
    褻及性交行為，足以影響裁判之結果。
三、案經高雄市政府警察局新興分局就被告楊育誠、張苡柔部分
    移送台灣高雄地方法院檢察署；暨台灣高雄地方法院檢察署
    檢察官主動就被告廖仲豪部分偵查後起訴。
    理  由
壹、證據能力：
一、刑事訴訟法第159 條之5 第1 項明定：「被告以外之人於審
    判外之陳述，雖不符前4 條之規定，而經當事人於審判程序
    同意作為證據，法院審酌該言詞陳述或書面陳述作成時之情
    況，認為適當者，亦得為證據。」，就被告楊育誠、張苡柔
    、證人謝欣潔、許莉芳、廖秋娥於警訊，及就被告廖仲豪、
    楊育誠、張苡柔、證人謝欣潔、許莉芳、廖秋娥於偵訊時未
    經具結之陳述，檢察官、辯護人及其餘共同被告均已同意有
    證據能力，並捨棄對質詰問權（本院更字一卷28、57頁），
    審理時又未提及於警偵訊時有何不法取供之情形，亦無證據
    顯示各該被告及證人之上開陳述係遭受強暴、脅迫、詐欺、
    利誘等外力干擾情形，或在影響其心理狀況致妨礙其自由陳
    述等不可信之情況下所為，且非證明力顯然過低，本院認為
    適當作為證據，自有證據能力。
二、又就廖仲豪於警訊所為之陳述，檢察官、辯護人及其餘共同
    被告，亦均已同意有證據能力，並捨棄對質詰問權（本院更
    字一卷28、57頁）。至於廖仲豪於原審及偵查中，雖曾表示
    ：有另1 位警察對我大小聲、比較兇，他說不管我有沒有做
    ，都會辦我，我聽了會害怕；他之後還說嫖客是無罪，叫我
    承認沒有關係，我才說有做（半套），小姐有幫我口交等語
    （偵卷26、27頁、原審一卷31頁），惟經檢察官於偵查中當
    庭堪驗結果（偵一卷25、31頁），證人廖仲豪於警詢時之陳
    述，並未發現係出於強暴、脅迫等方法所取得等情，足見其
    陳述應出於供述者之真意，並無違法取供情事，，且原審審
    理時廖仲豪已稱：「（在檢察官訊問時，有勘驗警詢錄音帶
    ，表示錄音帶內容與警詢筆錄一致，你回答在警詢有這樣說
    ？）是，對於警詢筆錄勘驗內容沒有意見。（警詢時警員是
    否有告知你法定三項權利？）有。（當時你也有說不用請律
    師？）是。」（原審二卷48頁），而證人即警員陳信雄亦稱
    ：廖仲豪簽名按指印之前，員警並未恐嚇、脅迫或其他不正
    方法叫廖仲豪簽名，筆錄係採一問一答方式制作等語，（原
    審二卷42頁），是以依現有證據，並無證據證明廖仲豪警訊
    時有何不法取供之情形，或廖仲豪之上開陳述係遭受強暴、
    脅迫、詐欺、利誘等外力干擾情形，或在影響其心理狀況致
    妨礙其自由陳述等不可信之情況下所為，且其陳述非證明力
    顯然過低，又為證明被害楊育誠等3 人有無妨害風化犯罪事
    實存否所必要，依刑事訴訟法第159 條之5 第1 項規定，其
    於警詢中之證言自有證據能力。
三、又被告以外之人於偵查中向檢察官所為陳述，除顯有不可信
    之情況者外，得為證據，刑事訴訟法第159 條之1 第2 項定
    有明文。查證人孫志郎、陳俊銘、廖仲豪以證人身分於檢察
    官偵查時所為陳述，業於供前具結，有證人結文附卷可稽，
    並無不可信之情形，且孫志郎、陳俊銘、廖仲豪經原審交互
    詰問，又被告、辯護人、檢察官於本院並已捨棄對質詰問權
    （本院更字卷28、57頁），渠等於偵查中之陳述自有證據能
    力。
貳、實體方面：
一、訊據被上訴人即被告楊育誠、張苡柔，坦承確分別為安萱美
    容店之實際負責人及員工，事發當日係由張苡柔帶廖仲豪至
    312 號房及通知謝欣潔至312 號房服務；而被告廖仲豪亦坦
    承其於法院作證時所稱查獲當日純粹按摩，謝欣潔未幫其手
    淫及口交，其也未愛撫謝欣潔等語，確與其先前在警訊時所
    述之內容不符。惟被告楊育誠、張苡柔均否認有有圖利媒介
    、容留性交之犯行；被告廖仲豪亦否認有偽證之犯行。被告
    楊育誠辯稱：我是查獲當晚11點才到該店裡，當時廖仲豪尚
    未消費完畢，約過15分鐘後，警察來臨檢，我與許莉芳坐在
    大廳看電視，謝欣潔也剛好在大廳，此時僅廖仲豪在包廂內
    ，員警並無查獲所謂從事性交易之事證，況且當日適逢謝欣
    潔月經出血，廖仲豪不可能以手指插入謝欣潔的陰道；我平
    日就嚴格規定小姐不可從事性交易，否則查到一律開除等語
    ；被告張苡柔則辯稱：我在該店只負責接待，帶客人到包廂
    ，不負責收錢，我沒有向男客廖仲豪介紹消費方式，也沒有
    媒介從事性交易，我應徵時，老闆就有交代該店沒有性交易
    等語。被告廖仲豪辯稱：警察在做筆錄時有對伊兇，伊在檢
    察官偵訊作證時所述之內容，都是真實的，與警詢所述不同
    之原因，我已在偵訊時說明清楚云云。
二、經查：
１、被告楊育誠係「安萱美容」之實際負責人，被告張苡柔則受
    雇於該店，97年2 月20日晚上擔任接待人員，廖仲豪至該店
    消費按摩時，係由張苡柔接待引領至3 樓312 室包廂，並由
    店內女子謝欣潔為廖仲豪按摩服務等情，業據被告楊育誠、
    張苡柔、廖仲豪、廖秋娥、謝欣潔陳明在卷，並有高雄市政
    府警察局新興分局之執行臨檢現場檢查紀錄表、搜索扣押筆
    錄、扣押物品目錄表、安萱美容企業行營利事業登記證影本
    各1 份、現場查獲照片在卷可稽，此部分事實，堪予採信。
２、又97年3 月11日97年偵字第6265號案件偵訊時，被告廖仲豪
    以證人身分具結證稱：「（問：在警詢中有無遭到刑求逼供
    ？警詢所言是否實在？）沒有。但作筆錄時警察很兇，我說
    的有一部分實在，一部分不實在」、「（問：所言那部分不
    實在？）我那天是純粹按摩，我沒有動小姐，她也沒有幫我
    口交，我也沒有愛撫她，我有跟警察講，但是警察不相信，
    有一個警察說嫖客無罪，我就想說不想他們一直大小聲，我
    就說我有做。」、「（問：既然你沒有做，為何警詢時，能
    夠鉅細靡遺的證述你與謝欣潔性交易的過程（提示警詢筆錄
    ）？）筆錄到會打七折這裡是事實，但是後面不是事實。」
    、「（問：後面的話是你講的）是。」、「（問：既然是你
    講的，為何你能捏造這些用語？）因為我一開始說我沒有做
    ，警察就對我大小聲，還說嫖客是無罪的，我就說我有做，
    小姐有幫我口交」、「（問：謝欣潔並無對你手淫及口交？
    ）絕對沒有」等語，嗣於97年10月29日原審審理時時，亦以
    證人身分證稱：「（是否有幫你作？）沒有、、（你在警察
    局說小姐有幫你作手淫、口交，手有深入生殖器裡面等，確
    實有這些行為？）沒有。（謝欣潔是否有告訴你說有作色情
    服務？）沒有。（你在警方所作的筆錄裡面所說，為何會這
    樣講，提示警訊筆錄）？是我想像的。」等語（原審二卷46
    至48頁），以致就「97年2 月20日當晚其與謝欣潔間究竟有
    無口交、手淫、撫摸等猥褻及性交行為」一事，與其於警詢
    時所述並不相符等情，亦經被告廖仲豪自承在卷，並有廖仲
    豪之警訊、偵查筆錄及證人結文在卷（偵一卷15至18頁、警
    卷15、16頁）可佐，此部分亦堪信為真實。
三、其次：
１、證人謝欣潔雖稱：當日廖仲豪並未要求其作半套性交易，其
    只為廖仲豪進行一般指壓及推拿，並否認有為廖仲豪口交、
    手淫，及讓廖仲豪撫摸暨以手指插入其陰道之情形（原審二
    卷34至37頁）。然謝欣潔經新興分局以其在上開時地事性交
    易違反社會秩序維護法移送後，業經台灣高雄地方法院高雄
    簡易庭於97年3 月18日以97年雄秩字第129 號裁定「意圖得
    利與人姦，處罰鍰新台幣4 千元」在案，有裁定書在卷可佐
    （本院更字卷88頁）。故本案既經廖仲豪於警訊時明確證稱
    ：「姦淫行為還沒結束，謝欣潔為我手淫及口交，有用手指
    插入謝欣潔生殖器但沒射精，沒戴保險」、「按摩2 小時收
    取1800元，口交之性交易另收700 元，還沒付費」、「我於
    20日22時左右進入該店、、張苡柔就帶我到312 號包廂，、
    、、等謝欣潔幫我按摩了1 個多小時左右，當謝欣潔幫我按
    摩背部時，我問謝欣潔有沒有在做全套性服務，謝欣潔說沒
    有，我便問那有沒有做半套性服務，謝欣潔笑笑沒說話，我
    便問半套價錢怎麼算，謝欣潔要另外加1000元，我問說可不
    可以打七折，謝欣潔沒回答只是笑一笑，我便轉身過來，並
    把褲子全部脫掉，謝欣潔便開始為我手淫及口交，在謝欣潔
    我用口交時我用手撫摸其胸部及用手指插入其生殖器內，當
    謝欣潔幫我手淫及口交了5 分鐘左右，謝欣潔說要到樓下拿
    東西便走出去了，我因太冷，所以就把褲子穿起來等謝欣潔
    」等語（警卷15、16頁）。而於偵查及原審時，廖仲豪雖改
    稱警訊錄部分不實在，並否認事發當日謝欣潔有幫其手淫、
    口交及讓其撫摸（偵一卷15頁，原審二卷46至48頁）。但經
    提示警訊筆錄結果，廖仲豪仍稱「筆錄到打七折這裏是事實
    」（偵一卷15頁），及於原審時仍稱：「（按摩的時侯是否
    有問謝欣潔是否有做色情交易？）我有問，她就笑笑的，她
    一般都是跟客人收一千元（她在笑的時侯，為何有讓她作？
    ）因為尚時做背部按摩，他幫我一半的時侯，就有精油在上
    面，她告訴我說拿毛巾，來她就下去。」等語（原審二卷46
    、47頁）。則謝欣潔與廖仲豪於事發當日，確就以700 元代
    價從事交易達於協議無訛。況再參酌當日到場查緝之員警即
    證人陳信雄、孫志郎均稱：廖仲豪在312 號包廂內確有向警
    察坦承有從事性交易，有說小姐有幫其口交、手淫、手指插
    入陰道等語（原審二卷40、89、90、91頁），且孫志郎亦稱
    ：當時我們看到男客上身赤裸正在穿店裡和服的褲子等語（
    原審二卷91頁），暨明確證稱查獲當時廖仲豪只穿內褲（本
    院更字卷120 頁），堪信廖仲豪、謝欣潔於上開時地，應有
    為手淫、口交、撫摸等猥褻、性交之行為無訛。
２、至於謝欣潔雖證稱事發當日適逢其經期（原審二卷36頁），
    而被告楊育誠亦庭呈一紙載明「（診斷）經血量過多（醫囑
    ）病人自97年2 月14日開始陰道出血至今」的國軍左營總醫
    97年2 月23日謝欣潔診斷證明書（原審一卷33、38頁），並
    辯稱：廖仲豪不可能以手指插入謝欣潔之陰道云云。然就該
    診斷書，究係僅依謝欣潔陳述，抑或依醫師實際檢查診視所
    見情形記載，向國軍左營總醫院函詢結果，該院以99年12月
    1 日醫左民診字第0990004237號函覆略以：謝欣潔係於97年
    2 月23日就診，「經血量過多、自97年2 月14日開始陰道出
    血，均係依病患之主訴而記載等語（本院更字卷40頁），而
    謝欣潔亦自承該次門診未作內診（原審訴字卷39頁）。又該
    紙診斷證明書，係本案為警查獲後才前往就醫，且謝欣潔雖
    稱開立診斷書之目的是要請假，但卻未能陳述請假之日期（
    原審卷36、37頁）；再則，公務或民間企業女性員工之生理
    假根本無須提供診斷證明。何況謝欣潔已稱：「（在安萱美
    容護膚廣場，你的報酬，薪水如何計算？）抽成（如何抽成
    ？）看業績、、（業積是以你為客戶服務多寡來計算？）是
    」等語（原審卷37、38頁），被告楊育誠亦稱：謝欣潔一個
    月約二萬多元，是按比例折帳而非月薪（原審卷106 頁）。
    是以安萱美容店既無須支付底薪，常情上相較於一般公私機
    構員工，美容店小姐之排班及工作時間實更具彈性及自由，
    因此謝欣潔實無經醫院開立證明方能請假之必要。尤有甚者
    ，警訊時謝欣潔未曾表示查獲當日適逢其月經，而依廖仲豪
    之警、偵訊筆錄所載，廖仲豪詢問能否為全套、半套及交易
    價格時，謝欣潔不僅微笑以對，更告知半套之價格為1000元
    ，而未說過其適逢經期（如前揭筆錄）。從而，本院自難僅
    因醫院於事發後，依謝欣潔所述及要求而開立該紙診斷證明
    書，就遽認案發當日適逢謝欣潔經期，致謝欣潔不能從事性
    交易。
３、又案發當日雖未於現場扣得含精液之衛生紙、保險套；且員
    警查緝時謝欣潔未在 312 號房間內。然當日廖仲豪未載保
    險套且尚未射精，迭經廖仲豪陳明在卷。再則，男客廖仲豪
    尚未射精前，謝欣潔為拿取物品而離開房間，既迭據被告廖
    仲豪及謝欣潔陳明在卷，而常情上，男女雙方於性行為過程
    中因故暫停，實所在多有。故本院難僅因員警未當場扣得含
    精液之衛生紙等物，及查緝時謝欣潔未在312 號房內，就遽
    認店內未從事性交易。
４、是依前揭所述各情，為警查獲當晚，謝欣潔與廖仲豪間應有
    手淫、口交、撫摸胸部、手指插入陰道等猥褻、性交之行為
    無訛。
四、再查，被告楊育誠雖稱：其於96年11月盤下安萱美容店後，
    就利用原有之裝璜及設備經營，並未重新改裝；且於應徵服
    務小姐時，其就嚴格規定不可從事性交易，若經其查獲就會
    要求小姐離職云云。而依營利業登記證所示，安萱美容企業
    行係96年11月14日在該址營業（警卷47頁）；張苡柔亦證稱
    ：其於96年11月到安萱任職（原審二卷96頁），然：
１、證人孫志郎業已明確證稱，其於97年2 月20日前曾二度喬裝
    到店內查訪，該店小姐確有客人性交易（本院卷117 至121
    頁，原審二卷筆錄，發回意旨所指事項）。而衡諸常情，純
    理髮或純按摩之店家，根本無須擔心服務人員會從事性交易
    ，被告上開其曾要求小姐不得從事性交易之辯詞，反而坐實
    其心知店內小姐有從事性交易之可能。再則，查獲之現址原
    名「安格美容」，且於96年11月6 日甫經警查獲涉嫌媒介性
    交易（參本院更字卷44至46頁新興分局99年12 月20 日高市
    警新分偵字第0990034235號函及報告書）。「安格美容店」
    經警查獲後不過數日，被告楊育誠立即盤下該店面，且僅將
    店名略作更改，就續營相同之美容業務；並於盤下後刻意留
    下警示燈及監視器等經營純按摩店所無須使用之機具。本案
    查獲當日，雖因員警立即控制櫃檯致店內人員未及按下警示
    燈，但經警當場測試結果，該警示燈功能正常（參原審二卷
    91頁陳信雄筆錄、警卷53頁照片、本院更字卷117 頁陳俊銘
    筆錄），且店內監視器所監看之畫面更擴及監看店外情形（
    參警卷51頁照片）；再則，被告楊育誠亦自承：除張苡柔外
    ，店內小姐均無美容師執照（偵一卷7 頁），及稱：「如果
    沒有經驗的話，是學習的話，叫比較資深的小姐教她」等語
    （原審二卷105 頁），亦即安萱美容店所僱用之服務小姐多
    無按摩、美容之專業證照及技能。故依上開種種跡證可知，
    安萱美容店之營運情形，確與一般經營純按摩店面炯異；並
    益證被告楊育誠主觀上無意單純經營純按摩店面。
２、尤有甚者，參酌被告張苡柔所稱：「（另同日檯單裡面在其
    他欄位有話三角形，有寫「小玲、800 乘以3 、合計2400
    元」，這是什麼意思？）我們隔壁有唱歌的地方，這是小玲
    被客人帶出去隔壁唱歌一小時800 元，三角形是指認識的客
    人，3 是指三小時，所以總共2400元的費用。（小玲的檯單
    、現金支出單這是如何算出她拿到2280元？）這就是七三分
    、或是八二分。」等語（原審二卷96頁），被告楊育誠亦自
    承：「（檯單裡面在其他服務下面有打三角形，及寫時間、
    金錢？）三角形這是小姐熟識的客人，這是小姐與客人出場
    的費用，如果小姐與客人出場發生什麼事情，小姐要自己負
    責，如果沒有請假、也沒有來上班也會打三角形，並且扣錢
    」等語（原審二卷105 頁）；暨查扣之檯單裡面之服務項目
    ，除美容、指壓、熱敷外尚有「其他」（業經提示後影印附
    於本院更字卷），則足見該店小姐提供之服務不限於店內單
    純為客人按摩指壓。且足證被告楊育誠雖空言嚴格要求小姐
    不得從事性交易，但實際上係放任、縱容店內小姐提供陪客
    外出等單純按摩指壓以外之服務，更對小姐所為指壓按摩以
    外的其他服務所得抽成分帳。
３、再參酌原審審理時，不僅就「是否有發現小姐有作性交易而
    將他辭職？」此一問題，被告楊育誠未作正面回答。且被告
    張苡柔竟稱：「（在你任職這段期間是否有女服務因為性服
    務被叫離職？）沒有、、（你們老闆或是職員是否會去檢查
    女服務生是否有從事性服務？）不會。（如果小姐在店裡面
    作性服務的話，老闆是否會知道？）我們也不會知道他們是
    否從事性交易，我們沒有上去樓上查看。」等語，益見實際
    上安萱美容店全未防範店內小姐從事性交易。
４、綜上所述，被告楊育誠既知店內小姐有可能事性交易，竟仍
    刻意僱用多名無按摩證照及技能之小姐，及放任店小姐從事
    純按摩以外工作，全然不加防範，甚至就小姐按摩以外之所
    得加以抽成，暨刻意在店內保留警示燈、監視器等器材，則
    所謂規定小姐不得從事性交易云云，無非卸責之空言。又被
    告楊育誠既刻意保留上開示警設備：廖秋娥、楊育誠及張苡
    柔又均稱：張苡柔為經理，與楊育誠分別負責該店白日及晚
    上帶客至包廂的工作（警卷、8 頁，原審二卷105 頁），則
    楊育誠豈有不將警示器材的位置及用途告知張張苡柔之理。
    況且，再參酌被告張苡柔自承其知道店內小姐有被客人帶出
    場，及其自安萱美容店設立後就在該址任職，擔任一個月美
    容師後改任招待，若楊育誠不在，也會由其寫檯單等語（原
    審二卷96頁），則就店內小姐從事性交易之事，被告張苡柔
    、楊育誠實無不知之理，渠等間應有共同犯意聯絡無訛。
５、又本件雖因被告否認犯罪，致依卷內現有資料，無從推知店
    家與小姐就性交易所得如何分帳，然如前述，安萱美容店小
    姐陪客外出之所得尚須與店家分帳，則衡情小姐於店內從事
    性交易，店家絕無不予抽成之理，故被告楊育誠、張苡柔應
    具營利之意圖。
五、稽諸上開說明，楊育誠、張苡柔共同犯意聯絡，媒介、容留
    廖仲豪與謝欣潔於上開時、地為猥褻、性交以營利，至為灼
    然。又按刑法上偽證罪，不以結果發生為要件，一有偽證行
    為，無論當事人是否因而受有利或不利之判決，均不影響其
    犯罪成立。而該罪所謂於案情有重要關係事項，則係指該事
    項有無，足以影響於裁判結果者而言（最高法院71年臺上字
    8127號判例意旨參照）。故所謂於案情有重要關係事項，應
    係指該事項有無，足以影響於裁判結果，並與案件真正事實
    相悖，足以陷偵查或審判於錯誤危險者而言。蓋證人就此種
    事項為虛偽陳述，則有使偵查、裁判陷於錯誤之危險，故以
    之為偽證罪。被告廖仲豪於偵查中，明知有與謝欣潔為上開
    猥褻、性交之行為，而虛偽證述如上開事實欄所載，進而足
    以影響法院對於楊育誠等人有無對圖利容留猥褻、性交之認
    定，被告陳述之內容，自屬對案情有重要關係之事項。惟被
    告廖仲豪仍於該案偵查及原審中，供前具結後為虛偽陳述，
    雖最終未經偵查檢察官及本院所採，然依前揭說明，要與偽
    證之成立不生影響。綜上所述，本案事證明確，被告三人犯
    行，均堪認定。
六、核被告楊育誠、張苡柔所為所為，均係犯刑法第231 條第1
    項之意圖使女子與他人為性交、猥褻行為而容留以營利罪。
    被告廖仲豪則係犯刑法第168 條之偽證罪。又被告楊育誠、
    張苡柔2 人，就上開刑法第231 條第1 項之犯行，有犯意聯
    絡及行為分擔，均論以共同正犯。渠等2 人意圖使女子與他
    人為性交或猥褻行為，而媒介以營利之低度行為，應為意圖
    使女子與他人為性交或猥褻行為，而容留以營利之高度行為
    所吸收，均不另論罪。又因刑法第168 條偽證罪所保護之法
    益乃國家之審判權及偵查權，固就同一訟訟案件，縱陳述之
    內容、具結之次數，俱為複數，仍僅成立單純一罪，故被告
    廖仲豪雖於偵審中先後二次於出庭作證時為虛偽之陳述，然
    即係基於單一偽證犯意接續進行而為，仍只成立單純一罪，
    且就其於原審作證時偽證之事實，雖為起訴書所載事實，仍
    為起訴效力所及，本院自得併予審理。
七、原審未詳為推求，遽為被告楊育誠、張苡柔、廖仲豪無罪之
    諭知，洵有未恰。檢察官上訴意旨，指摘原判決諭知被告3
    人無罪不當，為有理由，自應由本院將原判決撤銷改判。爰
    審酌被告楊育誠、張苡柔、廖仲豪3 人均無前科，有台灣高
    等法院被告全國前案紀錄表在卷可佐，尚非品性惡劣之人。
    然楊育誠、張苡柔、廖仲豪犯罪後否認犯罪，犯後態度不佳
    。暨參酌廖仲豪虛偽作證，罔顧法律上證人應為真實陳述之
    義務，為虛偽陳述，其影響真實發現及對犯罪偵查審理；而
    被告楊育誠為營私利，竟假藉開設美容護膚中心為名，卻暗
    地經營色情性交易之方式，共同容留、媒介女子與他人為猥
    褻及性交之行為，敗壞社會善良風氣；另被告張苡柔，竟與
    楊育誠共同犯上開犯行，顯然有害社會善良風俗，行為可議
    ，並斟酌被告楊育誠係上開美容中心之實際負責人，被告張
    苡柔受僱於被告楊育誠，二人之犯罪情節輕重有別，及其他
    一切情狀，分別量處被告楊育誠、張苡柔如主文第2 項所示
    之刑；及量處廖仲豪如主文第3 項所示之刑。並分別考量被
    告楊育誠、張苡柔之年齡、教育程度、職業、家庭經濟情況
    等節後，均諭知以1000元折算1 日之易科罰金折算標準，以
    資懲戒。又被告廖仲豪並無前科，有台灣高等法院被告全國
    前案紀錄表附卷可稽，衡諸其經此次論罪科刑之教訓，當知
    警惕，應無再犯之虞。為此，本院認被告廖仲豪所宣告之刑
    ，以暫不執行為適當，爰併宣告緩刑2 年。
八、又本案扣案之營業帳單18張、員工電話表、檯單、媒介員工
    資料、媒介考勤表、謝欣潔之考勤表等物，因並非每位到該
    店消費之客人均有與店內小姐從事性交易，又無其他證據證
    明與本件犯罪有關，均不沒收。
九、據上論斷，應依刑事訴訟法369 條第1 項前段、第364 條、
    、第299 條第1 項前段，刑法28條、第231 條第1 項、第16
    8 條、第41條第1 項、第74條第1 項第1 款，刑法施行法第
    1 條之1 ，判決如主文。
本案經檢察官林應華到庭執行職務。
中    華    民    國    100     年    4     月  12    日
                  刑事第一庭    審判長法  官  周賢銳
                                      法  官  施柏宏
                                      法  官  洪碩垣
以上正本證明與原本無異。
如不服本判決應於收受本判決後10日內向本院提出上訴書狀，其
未敘述上訴理由者，並得於提起上訴後10日內向本院補提理由書
狀（均須按他造當事人之人數附繕本）「切勿逕送上級法院」。

中    華    民    國   100    年    4     月    13    日
                                      書記官  林家煜
中華民國刑法第231條第1項
意圖使男女與他人為性交或猥褻之行為，而引誘、容留或媒介以
營利者，處 5 年以下有期徒刑，得併科 10 萬元以下罰金。以
詐術犯之者，亦同。
中華民國刑法第168條
於執行審判職務之公署審判時或於檢察官偵查時，證人、鑑定人
、通譯於案情有重要關係之事項，供前或供後具結，而為虛偽陳
述者，處 7 年以下有期徒刑。